【裁判字號】    97,易,846
【裁判日期】    970519
【裁判案由】    竊盜
【裁判全文】
臺灣彰化地方法院刑事判決               97年度易字第846號
公  訴  人  臺灣彰化地方法院檢察署檢察官
被      告  乙○○
                    （另案羈押於臺灣彰化看守所）
上列被告因竊盜案件，經檢察官提起公訴（97年度偵字第2476、
第2904號、第3303號、第3470號），本院依簡式審判程序判決如
下：
    主  文
乙○○犯如附表所示之罪，均累犯，各判處如附表所示之刑。應
執行有期徒刑壹年陸月。
    事  實
一、乙○○曾於民國95年間，因詐欺案件，經本院以95年度彰簡
    字第890號判處有期徒刑3月確定，甫於96年1月15日易科罰
    金執行完畢。詎仍不知悔改，復分別意圖為自己不法之所有
    ，而為下列竊盜犯行：
  (一)於97年2月1日21時許，在彰化縣彰化市○○路92號前，以自
    備鑰匙（使用後已丟棄，未扣案）竊取丙○○所有之車牌號
    碼MYU-838號重型機車1輛，得手後供己代步之用，嗣於同年
    月5日15時許，騎乘上開機車途經彰化縣伸港鄉○○村○○
    路○段46 4巷366號前，為警攔查時加速逃逸，旋將該機車棄
    置路旁以躲避查緝，嗣為警於同年3月8日17時30分許在彰化
    縣伸港鄉○○村○○路30號前尋獲上開機車（已發還丙○○
    ），而循線查悉上情；
  (二)於同年3月11日18時許，在彰化縣伸港鄉○○村○○路56號
    門口前，徒手竊取戊○○所有之廢鐵1捲，得手後以機車載
    運至伸港鄉○○路○段560號林東溪經營之「宏泰資源回收場
    」旁空地，伺機變賣以換取現金花用。嗣因戊○○之兄黃添
    於97年3月12日7時許在上開資源回收場旁空地發現前開廢鐵
    1捲，並通知戊○○前往查看確認為其失竊之物後（前開廢
    鐵1捲已發還戊○○），戊○○向警指認乙○○即為行竊之
    人而查悉前情；
  (三)於同年3月12日2時許，在彰化縣伸港鄉○○村○○路55 之1
    號前，徒手竊取柯賜福所有之鋁廢料1批，得手後以機車載
    運至上開林東溪經營之「宏泰資源回收場」旁空地，伺機變
    賣以換取現金花用。嗣因黃添於97年3月12日7時許在上開資
    源回收場旁空地發現前開鋁廢料1批，為警循線查悉上情（
    前開鋁廢料1批已發還柯賜福）；
  (四)於同年3月12日凌晨3時許，在彰化縣伸港鄉○○路4號前，
    以自備鑰匙（使用後已丟棄，未扣案）竊取丁○○所有之車
    牌號碼KTH-889號重型機車1輛，得手後供己代步之用，其後
    因汽油耗盡，將該車棄置彰化縣伸港鄉○○路○段656號旁空
    地。嗣於同日16時28分許因另案經警通知說明，未被有偵查
    犯罪職權之機關或公務員發覺其犯罪前，主動向警員自首前
    開犯行，且帶同員警在上址空地起獲前揭機車（已發還丁○○），並接受裁判。
  (五)於同年3月12日凌晨3、4時許，騎乘不詳車號之機車，至彰
    化縣伸港鄉海尾村136之7號甲○○經營之工廠圍牆外，徒手
    竊取置於上址圍牆外之鐵片1批（重量約250公斤）及白鐵夾
    1包（重量約15公斤），得手後載運至伸港鄉○○村○○路
    44 號廢工廠前放置，伺機變賣以換取現金花用。嗣於同日8
    時30分許，前往彰化縣伸港鄉定興村某處向不知情之黃群証
    借得車牌號碼8820-NF號自小貨車後，由不知情之黃群証之
    姨丈賴文魁駕駛上開自小貨車（已經臺灣彰化地方法院檢察
    署檢察官另為不起訴處分）搭載乙○○至上址廢工廠前，共
    同搬運上開鐵片及白鐵夾至前開自小貨車上，惟經甲○○之
    友人黃添發現後報警處理，乙○○隨即逃逸，經警到場查獲
    賴文魁並起出上開鐵片1批及白鐵夾1包（已發還甲○○），
    而悉上情。
二、案經彰化縣警察局和美分局報告臺灣彰化地方法院檢察署檢
    察官偵查起訴。
    理  由
一、本件被告乙○○所犯係死刑、無期徒刑、最輕本刑為3年以
    上有期徒刑以外之罪，其於準備程序就前揭被訴事實為有罪
    之陳述，經受命法官告知簡式審判程序之旨，並聽取其與公
    訴人之意見後，本院認無不得或不宜改依簡式審判程序進行
    之處，爰依刑事訴訟法第273條之1第1項、第284條之1，裁
    定本案由受命法官獨任進行簡式審判程序，合先敘明。
二、訊據被告乙○○對於上開事實坦承不諱，核與證人即被害人
    丙○○、戊○○、柯賜福、丁○○、甲○○及證人林東溪、
    黃群証、賴文魁與黃添證述情節相符，並有贓物認領保管單
    5紙、查獲照片10張及彰化縣警察局車輛協尋電腦輸入單及
    車輛尋獲電腦輸入單各2紙附卷可稽，足徵被告之任意性自
    白與事實相符，可以採信。本件事證明確，被告犯行洵堪認
    定，應予依法論科。
三、核被告乙○○所為，均係犯刑法第320條第1項之竊盜罪。被
    告所為上開5次竊盜犯行，犯意各別，行為互殊，應予分論
    併罰。被告有如事實欄所述前科及執行紀錄，有臺灣彰化地
    方法院檢察署刑案資料查註紀錄表、臺灣高等法院被告前案
    紀錄表各1份在卷可考，其於5年以內故意再犯本件有期徒刑
    以上之5罪，均為累犯，應各依刑法第47條第1項之規定，加
    重其刑。另按刑法第62條所謂「發覺」，固非以有偵查犯罪
    職權之機關或人員確知其人犯罪無誤為必要，而於對其發生
    嫌疑時，即得謂為已發覺；但此項對犯人之嫌疑，仍須有確
    切之根據得為合理之可疑者，始足當之，若單純主觀上之懷
    疑，要不得謂已發生嫌疑（最高法院72年臺上字第641號判
    例意旨參照）。本件被告在警員未發現有確切之根據得為合
    理之懷疑前，被告即主動向彰化縣警察局和美分局伸港分駐
    所警員自首上開事實欄一(四)所示之竊盜犯行，有和警分偵字
    第0970004895號警卷所附被告調查筆錄可佐，是被告對於未
    發覺之事實欄一(四)所示之罪自首而接受裁判，應依自首之規
    定減輕其刑，並依法先加後減之。至上開事實欄一(二)、(三)所
    示之竊盜犯行，係因證人黃添於97年3月12日7時許在上開資
    源回收場旁空地發現前開廢鐵1捲及鋁廢料1批後，通知其弟
    即被害人戊○○前往查看確認為其失竊之物，經戊○○向警
    指認因上開事實欄一(五)所示之犯行而為警查獲之乙○○即為
    行竊之人，且為警循線查悉前開鋁廢料1批之所有人柯賜福
    並詢問被害人柯賜福是否認識嫌疑人即被告乙○○，嗣經被
    告乙○○自白上開事實欄一(二)、(三)所示之竊盜犯行始查獲，
    此觀諸卷附和警分偵字第0970004895號警卷所附證人林東溪
    、戊○○、柯賜福及被告之調查筆錄等件即明，可見上開事
    實欄一(二)、(三)所示之竊盜犯行，係職司犯罪偵查職務之公務
    員在被告坦承行竊之前，即發覺其有前揭犯罪嫌疑，被告事
    後坦承犯行，顯係自白犯罪，與自首要件並不相當，起訴意
    旨認此部分亦屬自首，容有誤會，併予敘明。爰審酌被告正
    值青壯，不思以己力賺取所需，竟任意竊取他人財物，顯然
    欠缺法紀觀念及自我控制能力，惟念其犯後主動自首部分犯
    罪，並始終坦承犯行，尚見悔意，及其所竊得之財物價值、
    犯罪手段、智識程度等一切情狀，分別量處如主文所示之刑
    ，並定其應執行之刑，以示懲儆。
據上論斷，應依刑事訴訟法第273條之1第1項、第299條第1項前
段，刑法第320條第1項、第47條第1項、第62條前段、第51條第5
款，刑法施行法第1條之1，判決如主文。
本案經檢察官謝雨青到庭執行職務。
中    華    民    國    97    年    5      月    19    日
                  刑事第二庭           法  官  尚安雅
以上正本證明與原本無異。
如不服本判決，應於判決送達後10日內，向本院提出上訴書狀，
上訴書狀應「敘述具體上訴理由」，並按他造當事人之人數附繕
本。「切勿逕送上級法院」。
告訴人或被害人對於判決如有不服具備理由請求檢察官上訴者，
其上訴期間之計算係以檢察官收受判決正本之日期為準。
中    華    民    國    97    年    5      月     23    日
                                       書記官   陳文俊
附錄本案論罪科刑法條全文：
中華民國刑法第320條
（普通竊盜罪、竊佔罪）
意圖為自己或第三人不法之所有，而竊取他人之動產者，為竊盜
罪，處 5 年以下有期徒刑、拘役或 5 百元以下罰金。
意圖為自己或第三人不法之利益，而竊佔他人之不動產者，依前
項之規定處斷。
前二項之未遂犯罰之。
附表：
┌──┬──────────────┬─────────────────┐
│編號│   犯罪事實、時間及地點     │          主    文    欄          │
├──┼──────────────┼─────────────────┤
│1   │    如事實欄(一)所示          │乙○○竊盜，累犯，處有期徒刑肆月。│
├──┼──────────────┼─────────────────┤
│2   │    如事實欄(二)所示          │乙○○竊盜，累犯，處有期徒刑肆月。│
│    │                            │                                  │
├──┼──────────────┼─────────────────┤
│3   │    如事實欄(三)所示          │乙○○竊盜，累犯，處有期徒刑肆月。│
│    │                            │                                  │
├──┼──────────────┼─────────────────┤
│4   │    如事實欄(四)所示          │乙○○竊盜，累犯，處有期徒刑參月。│
├──┼──────────────┼─────────────────┤
│5   │    如事實欄(五)所示          │乙○○竊盜，累犯，處有期徒刑伍月。│
└──┴──────────────┴─────────────────┘


司法院資訊處製作；財團法人民間司法改革基金會備份。
